【裁判字號】    97,交抗,322
【裁判日期】    970710
【裁判案由】    聲明異議
【裁判全文】
臺灣高等法院高雄分院刑事裁定         97年度交抗字第322號
抗告人即    甲○○
受處分人
上列抗告人因違反道路交通管理處罰條例案件，不服臺灣高雄地
方法院中華民國97年6 月3 日裁定（97年度交聲字第941 號），
提起抗告，本院裁定如下：
    主  文
抗告駁回。
    理  由
一、本件抗告意旨略以：抗告人於等待紅綠燈時，因紅燈讀秒僅
    剩1 秒左右，前方中正路口號誌已轉換綠燈，抗告人即啟動
    車輛行駛，的確有過早之嫌，但並非闖紅燈，而警車於對向
    車道轉換綠燈後，追上抗告人駕駛之車輛，所需時間快則1
    至2 秒，實係轉換號誌讀秒之時差，而非抗告人有闖紅燈之
    事實。又依道路交通管理處罰條例第53條規定違反者處新臺
    幣1800元以上5400元以下罰緩，如硬認抗告人闖紅燈違規，
    亦應科處最基數方能使人心服，原處分科處抗告人罰鍰2700
    元，難以服人，爰依法提起抗告云云。
二、按汽車駕駛人，行經有燈光號誌管制之交岔路口闖紅燈者，
    處新臺幣1,800 元以上5,400 元以下罰鍰，並記違規點數3
    點，道路交通管理處罰條例第53條第1 項、第63條第1 項第
    3 款分別載有明文。
三、經查：本件抗告人甲○○於97年3 月14日凌晨4 時54分許，
    駕駛車號YU-423號自小客車行經高雄市○○○路、信守街口
    （由北向南）尚未等待該路口顯示為綠燈，即啟動車輛闖越
    紅燈，經停在對向路口之巡邏員警（南向北行駛）攔查舉發
    之事實，有高雄市政府警察局新興分局97年4 月14日高市警
    分六字第0970009512號函及舉發單在卷可查，抗告人於原審
    之異議狀亦載明「行經民族二路、信守街口時遇紅燈停止，
    看到中正路口紅燈讀秒倒述數30開始至1 秒時，啟動車輛通
    過信守街向南行駛」等語，顯見抗告人已知悉高雄市○○○
    路、信守街口由北向南之號誌仍在紅燈，則抗告人確有闖越
    紅燈之事實無訛。又交通違規之裁罰金額，係主管機關審酌
    受處分人交通違規之情形、及被舉發當時之其他一切情狀，
    本其行政裁量權而為酌定；而依違反道路交通管理事件統一
    裁罰基準表之規定，行為人駕車行經有燈光號誌管制之交岔
    路口闖紅燈，若為自小客車，於期限內繳納或到案聽候裁決
    者，應罰鍰2,700 元，是原處分機關援引道路交通管理處罰
    條例第53條第1 項、第63條第1 項之規定，裁處抗告人罰鍰
    2,700 元，並記違規點數3 點，核無不合。從而，原裁定駁
    回抗告人之異議，尚無違誤，抗告人仍執前詞提起抗告，指
    摘原裁定不當，並無理由，應予駁回。
據上論結，應依道路交通案件處理辦法第26條，刑事訴訟法第41
2 條，裁定如主文。
中    華    民    國    97    年    7     月    10    日
                  刑事第三庭    審判長法  官   周賢銳
                                      法  官   黃仁松
                                      法  官   黃憲文
以上正本證明與原本無異。
不得再抗告。
中    華    民    國    97    年    7     月    10    日
                                      書記官   施耀程


司法院資訊處製作；財團法人民間司法改革基金會備份。
